臺灣高等法院刑事判決　　　　　　　100年度侵上訴字第109號
上　訴　人　
即　被　告　彭天福
上列上訴人因妨害性自主案件，不服臺灣桃園地方法院100年度
訴字第108號，中華民國100年4 月29日第一審判決（起訴案號：
臺灣桃園地方法院檢察署99年度偵字第16067 號），提起上訴，
本院判決如下：
    主  文
上訴駁回。
    理  由
一、依刑事訴訟法第350條、第361條、第362條、第367條規定，
    不服地方法院之第一審判決而上訴者，須提出上訴書狀，並
    應敘明具體理由，為上訴必備之程式；其所提出之書狀未敘
    述上訴理由，或僅曾以言詞陳述上訴理由者，均應於上訴期
    間屆滿後20日內補提理由書於第一審法院。第一審法院經形
    式審查，認逾期未補提上訴理由者，應定期間先命補正；逾
    期未補正者，為上訴不合法律上之程式，應以裁定駁回。倘
    已提出上訴理由，但所提非屬具體理由者，則由第二審法院
    以上訴不合法律上之程式，判決駁回。而所謂具體理由，必
    係依據卷內既有訴訟資料或提出新事證，指摘或表明第一審
    判決有何採證認事、用法或量刑等足以影響判決本旨之不當
    或違法，而構成應予撤銷之具體事由，始克當之（例如：依
    憑證據法則具體指出所採證據何以不具證據能力，或依憑卷
    證資料，明確指出所為證據證明力之判斷如何違背經驗、論
    理法則）；倘僅泛言原判決認定事實錯誤、違背法令、量刑
    失之過重或輕微，而未依上揭意旨指出具體事由，或形式上
    雖已指出具體事由，然該事由縱使屬實，亦不足以認為原判
    決有何不當或違法者（例如：對不具有調查必要性之證據，
    法院未依聲請調查亦未說明理由，或援用證據不當，但除去
    該證據仍應為同一事實之認定），皆難謂係具體理由，俾與
    第二審上訴制度旨在請求第二審法院撤銷、變更第一審不當
    或違法之判決，以實現個案救濟之立法目的相契合，並節制
    濫行上訴（參照最高法院97年度台上字第892 號刑事判決意
    旨）。
二、本件被告不服原審判決，提起上訴，其於民國（下同）100
    年5 月16日提出上訴狀稱：「因家有妻小照顧，且此次因酒
    醉才鑄成大錯，另外已和被害人達成和解，被害人願意背書
    ，請求減刑」云云。
三、查原審判決係認定：「被告與代號0000-0000 號之女子（真
    實姓名年籍均詳卷，下稱A 女）分別為桃園縣中壢市○○○
    路錢櫃KTV之離職及現職員工，被告於99年5 月20日凌晨5時
    許，利用在上址同事聚餐之機會，基於強制性交之不法犯意
    ，先從上開KTV之227 號包廂內強拉A女至走道角落，強行抱
    住A女親吻，經A女抗拒、掙脫逃至另一走道轉角處，被告於
    後追趕，待追到A女後繼續出手強行環抱並強吻A 女，復經A
    女奮力掙脫逃跑並奔往上開KTV之221號包廂內躲藏之際，被
    告遂尾隨A女進入221 號包廂內，再強行抱住A女親吻，並向
    A女稱：「我想要」等語；另將手從側邊伸入A女衣服內，欲
    強行撫摸A女之胸部，但因A女閃躲而未得逞，進而違反A 女
    之意願，強行將其右手伸入A 女之長褲及內褲內，以右手某
    手指插入A 女陰道內，以此強暴之方法，對Ａ女強制性交得
    逞1次，嗣因上開KTV職員黃淑琴打開該包廂大門欲拿取歌本
    時，A 女趁機離開現場報警處理，而查獲等情。以被告所為
    係犯刑法第221條第1 項之強制性交罪。被告強制性交前對A
    女所為之強制猥褻行為，係強制性交前之階段行為，為強制
    性交之高度行為所吸收，不另論罪。」原審判決並詳載其審
    酌科刑之一切情狀之理由稱：「審酌被告竟為滿足一己色慾
    ，利用聚餐之機會，將A女強拉出上開KTV之包廂走道，並不
    顧A女一再反抗及表示反對之意，以強暴之手段、違反A女意
    願，強行將手指插入A女陰道對A女性交，其行徑囂張大膽，
    且對A 女身心已造成一定程度之創傷，是不宜輕縱；再被告
    於遭查獲之初，於警詢、偵訊中仍否認犯行，飾詞狡辯，直
    至原審法院準備程序中方坦承犯行，稍見悔意，且願意賠償
    A 女新台幣五十萬元而達成和解，卷附調解筆錄、本院公務
    電話紀錄在卷可憑，是見被告確已努力彌補自身罪行對A 女
    所致身心損害；復參酌被告於本件事發後，復於99年9月3日
    因性騷擾防治法經原法院以99年度壢簡字第1949號判決判處
    有期徒刑肆月，顯見被告對於男女分際拿捏未當，屢次犯下
    相近類型之犯罪，實屬不該，為滿足私慾而無法控制己身行
    為，全然漠視他人尊嚴及權益，實難寬恕，併參酌被告犯罪
    之動機、目的、手段、所生危害等一切情狀，量處有期徒刑
    年肆月」（原審判決第2、3頁），故原審判決已就量刑刑
    度詳為審酌並明其理由，原審判決認事用法，核無違誤，
    量刑亦屬妥適，被告上訴意旨僅空泛指稱：「因家有妻小照
    顧，且此次因酒醉才鑄成大錯，另外已和被害人達成和解，
    被害人願意背書，請求減刑」云云，惟查量刑之輕重，係屬
    事實審法院得依職權自由裁量之事項，茍於量刑時，已依行
    為人之責任為基礎，並斟酌刑法第57條各款所列情狀，而未
    逾越法定範圍，又未濫用其職權，即不得遽指為違法（最高
    法院72年度台上字第6696號判例意旨參照）。本件原審判決
    於量刑時，已依上揭規定，就量刑刑度詳為審酌並明其理
    由，原審之量刑既未逾越法定刑度，亦未濫用自由裁量之權
    限，於法並無不合，亦無過重之情形，且被告所稱與被害人
    已達成和解等情事，原審亦已予以審酌，被告上訴意旨，尚
    不足以影響原審判決量刑刑度之本旨，亦不足以認原審判決
    有何不當或違法，核非上開法條規定之上訴應敘述之具體理
    由。此外，被告復未具體指摘原審判決關於認定事實、適用
    法律及量刑等事項，究竟有何違法或不當之具體情形。揆諸
    上開說明，本件上訴未敘述具體理由及不合法律上之程式，
    應予駁回，並不經言詞辯論為之。
據上論斷，應依刑事訴訟法第367條前段、第372條，判決如主文
。
中    華    民    國   100    年    6     月    20    日
                  刑事第三庭  審判長法  官  陳博志
                                    法  官  劉興浪
                                    法  官  許文章
以上正本證明與原本無異。
如不服本判決，應於收受送達後十日內向本院提出上訴書狀，其
未敘述上訴之理由者並得於提起上訴後十日內向本院補提理由書
（均須按他造當事人之人數附繕本）。「切勿逕送上級法院」。
                                    書記官  范家瑜
中    華    民    國   100    年    6     月    20    日